臺灣高等法院刑事判決
111年度上訴字第414號
上  訴  人  
即  被  告  林弘修


選任辯護人  路春鴻律師
            宋重和律師
            盧德聲律師
上列上訴人因違反毒品危害防制條例案件，不服臺灣新竹地方法
院109年度訴字第859號，中華民國110年12月7日第一審判決（起
訴案號：臺灣新竹地方檢察署109年度偵字第6317號、第8823號
、第9855號），提起上訴，本院判決如下：
    主  文
上訴駁回。
    犯罪事實
一、林弘修明知海洛因係毒品危害防制條例列管之第一級毒品，
    不得販賣，竟基於販賣第一級毒品以營利之犯意，而於附表
    各編號所示時間、地點，販賣附表所示數量、金額之第一級
    毒品海洛因予附表所示之人，嗣經新竹市警察局第二分局報
    請臺灣新竹地方檢察署(下稱新竹地檢署)檢察官聲請臺灣新
    竹地方法院核發通訊監察書實施通訊監察，並於民國109年5
    月28日16時5分許，為警持臺灣新竹地方法院核發之搜索票
    及檢察官核發之拘票，至新竹縣○○市○○路000號及新竹縣竹
    北市沙洲河川地上鐵皮屋，執行搜索並將林弘修拘提到案，
    並扣得海洛因5包、甲基安非他命3包、HTC智慧型手機1支(
    含0000000000號SIM卡1張)、殘渣袋1個、吸食器1個、葡萄
    糖3包、電子磅秤1個、分裝袋2包、分裝匙2組等物而查獲。
二、案經新竹市警察局第二分局報請臺灣新竹地方檢察署檢察官
    偵查起訴。
    理  由
壹、程序部分：
一、本件審理範圍：
    被告僅對原判決有罪部分提起上訴，檢察官未提起上訴。故
    本件審理範圍係被告有罪部分即附表一編號1至4所示之販賣
    第一級毒品部分。至原判決無罪部分已確定，並非本院審理
    範圍，合先敘明。
二、證據能力之說明：　　
　㈠被告林弘修之選任辯護人爭執證人古汶琪、洪鎮良之警詢筆
    錄之證據能力(見本院卷第294頁)；因證人古汶琪、洪鎮良
    於原審110年11月9日審理時，就附表編號1至4所示4次犯罪
    事實，迭經檢察官、辯護人交互詰問，並經審判長依職權訊
    問，已證述明確(見原審卷第216至229頁)。本院不引用其等
    之警詢筆錄作為認定被告有罪之證據，自無庸贅論其等警詢
    筆錄之證據能力。
　㈡本院援引之其他證據資料（包含供述證據、文書證據等），
    並無證據證明係公務員違背法定程序所取得。又檢察官、被
    告林弘修及其辯護人，於原審準備程序、審理時及本院準備
    程序、審理時，對原審及本院所提示之被告以外之人審判外
    之供述，包括供述證據、文書證據等證據，就證據能力均未
    表示爭執，且迄言詞辯論終結前並未聲明異議，亦無顯有不
    可信之情況與不得作為證據之情形，本院審酌上開證據資料
    製作時之情況，尚無違法不當及證明力明顯過低之瑕疵，認
    為以之作為證據應屬適當，是依刑事訴訟法第159條至第159
    條之5規定，本院所引用供述證據及文書證據均有證據能力
    。
貳、實體部分：
一、事實之認定：
    訊據上訴人即被告林弘修矢口否認有何檢察官所指之4次販
    賣第一級毒品犯行，辯稱：「附表編號1時間伊與古汶琪在
    堤防入口處碰面，古汶琪說要買海洛因，但伊沒有賣毒品，
    伊叫古汶琪不要再來；附表編號2、3是古汶琪、洪鎮良、古
    汶琪的先生一起來，古汶琪帶陌生人來，說要買海洛因，伊
    也沒有賣給古汶琪、洪鎮良；附表編號4根本沒有這回事，
    伊與洪鎮良只見過一次(即附表編號2、3該日)；伊洵無販賣
    第一級毒品海洛因犯行。」云云。經查：
　㈠附表編號1部分：
　1.證人古汶琪於原審審理時結證稱：「(於起訴書附表編號1即
    109年1月30日下午2時許你去找林弘修做何事?去之前有打電
    話給林弘修的女婿?)我第一次偵查庭就說過了，我現在搞不
    清楚是自己去還是跟洪鎮良一起去，太久了。」、「(是你
    自己去的，你去找林弘修做何事?)可以跟我講筆錄怎麼做的
    嗎，這麼久了我怎麼記得，之前偵查庭都說了。」、「(林
    弘修說你當時去跟他買海洛因?)沒錯。」、「(你有無買到
    海洛因?)有。」、「(你買多少?)忘記了。」、「(在哪邊見
    面?)頭前溪橋附近沙洲上，就是過河進去裡面啊。」、「(
    你109年7月6日於二分局警方撥放黃建偉一通電話，聽完後
    你說109年1月30日你有去林弘修住處要找他，後來他女婿叫
    你去河邊沙洲找林弘修，你說這次去找林弘修的目的，是你
    要跟他說你交保了，也要去買海洛因，這次有交易成功，在
    109年1月30日下午2時在新竹縣頭前溪橋附近沙洲上，跟林
    弘修買新臺幣《下同》2000元0.2公克海洛因，是一手交錢一
    手交貨，你當時所述是否實在?)實在，我當時還有印象。」
    等語(見原審卷第217、222頁)；嗣於本院審理時結證稱：「
    （提示偵字第8823號卷第23頁起）109年7月6日警詢筆錄所
    述內容，時間、日期我忘記了，但我說的是事實。林弘修透
    過誰來傳話，這要問林德建，是林德建的朋友，是林德建轉
    告我這件事情，他說那個人一直再找我，但是那個人名字我
    不知道。我沒有依照林弘修請人傳話的內從去做，因為我7
    月6日通緝被抓後，警察把洪鎮良的筆錄以及我的發話地點
    都已經拿給我看了，我不得不照實話說，證據都攤在我眼前
    了。警詢、偵查、原審做筆錄時，是照實際情況回答，只是
    日期、時間會忘記，事實就是這樣。我沒有因為提藥，所以
    筆錄隨便亂講。」等語（見本院卷第183至196頁）。觀之證
    人古汶琪上開證言，其於檢察官一開始詰問109年1月30日情
    形時，係回答搞不清楚、這麼久了怎麼記得等語，經檢察官
    、審判長陸續告以被告之答辯內容及證人古汶琪警詢筆錄內
    容後，證人古汶琪即明確回答有買到海洛因、之前所述實在
    等語，倘證人古汶琪係欲構詞誣陷被告，大可自始明確指證
    被告販賣海洛因，況被告古汶琪於本院審理時亦證稱其確向
    被告購買海洛因，惟因時間久遠，交易細節其已不復記憶，
    可見證人古汶琪於原審經提示相關筆錄內容後確實回憶起交
    易情形始為上開證言，其證述內容足以憑採。
　2.觀之編號B-1通訊監察譯文及原審勘驗筆錄（見偵字第6317
    號卷第71頁；原審卷第110、111頁），被告之女婿黃建偉於
    109年1月30日下午2時許以0000000000號行動電話撥打被告
    使用之0000000000號行動電話，於該次通話中，黃建偉向被
    告稱「那個有一位古小姐來家裡找你，說有急事欸。」等語
    ，被告則回覆「喔，古小姐，你跟她講說我在醫院裡。」、
    「你說我現在沒有空啦。」、「你叫她，你叫她說到河邊來
    好了。」、「你跟她講河邊，她就知道。」等語；比對被告
    與黃建偉之前開對話內容，經核與證人古汶琪所述案發經過
    相符，被告亦不否認此次見面證人古汶琪向其表示要購買海
    洛因，益見證人古汶琪於原審審理時之證言，信而有徵，可
    以採信。
　3.又被告坦承證人古汶琪於翌日即109年1月31日上午10時52分
    許再度至被告住處找被告，然其不在家，係由其女林若芯以
    0000000000行動電話撥打其使用之0000000000號行動電話與
    其聯絡乙節，有譯文編號B-2-1至B-2-3及原審勘驗筆錄在卷
    可佐(見偵字第6317號卷第71頁、原審卷第111至113頁)。衡
    諸倘前一日即109年1月30日被告拒絕販賣海洛因予證人古汶
    琪，證人古汶琪於急需毒品解癮之情形下，理當另尋其他賣
    家，應無於甫被拒絕後，即於翌日再次找被告購毒之可能。
    且譯文編號B-2-1至B-2-3監聽光碟，經原審勘驗結果，被告
    語氣平和，甚至再主動打電話給林若芯，請林若芯聯絡證人
    古汶琪改變見面地點，顯然被告有意與證人古汶琪見面，倘
    被告果真不欲販售海洛因予證人古汶琪，而於109年1月30日
    即斷然拒絕證人古汶琪，並請證人古汶琪不要再來，則證人
    古汶琪翌日再次找上門時，被告應無上開舉動之理，足以佐
    證被告有意販賣海洛因予證人古汶琪，並於109年1月30日交
    易成功無誤。
　4.被告自承案發當日與證人古汶琪在堤防入口碰面，惟其告知
    其並未販賣海洛因，要求古汶琪不要再找他云云。然被告於
    警詢中供稱：「這通電話(指編號B-1通訊監察譯文)是古汶
    琪去我家裡找我，想要找我買海洛因，我是叫她去河川地找
    我沒錯，但我不是要讓她跟我買毒品，我是想當面叫她不要
    去我家裡，不要來干擾我。」等語(見偵字第8823號卷第5頁
    背面)，於原審審理時改稱：「我女婿電話中跟我說她有急
    事，我不知道急事是什麼，我想說她有急事，也有聽說她被
    收押，她出來了去關心一下。」等語(見原審卷第76、77頁)
    ，被告對於109年1月30日當天為何與證人古汶琪見面之原因
    說法前後不一，已有可疑。況被告陳稱「當時伊人在醫院裡
    陪病」乙情，若僅是要求證人古汶琪不要再打擾，請黃建偉
    直接轉達即可，又若是單純好意關心而見面，大可約在病房
    外或醫院門口，何須大費周章相約在與醫院相隔一條馬路、
    人煙罕至之河邊?益見被告係為掩人耳目始有此舉，是被告
    所辯，顯與常情有違，殊無足採。
　5.辯護人另主張證人古汶琪經濟狀況不佳，不會有錢買毒品等
    語，並提出證人古汶琪向被告借錢之書信1紙為憑(見原審卷
    第57至67頁)。觀諸該書信內容，證人古汶琪確有向被告請
    求借3萬元之開刀費用，然此僅能證明證人古汶琪欠缺3萬元
    ，不能證明證人古汶琪完全無力負擔本次購毒金額2000元，
    證人古汶琪亦證稱：「那時我有毒癮，有毒癮的人一有錢一
    定是想拿毒品，我記得我只拿幾千元，我先生開刀是需要上
    萬，有毒癮的人當下有多少錢，就想拿毒品解身上的癮，而
    不是先想到要去開刀。」等語(見原審卷第222頁、本院卷第
    191頁)，其所言確與一般吸毒者為解毒癮不計代價之舉措相
    符，足見辯護人之主張並無依據，殊不足採。
  ㈡附表編號2、3、4部分：
　1.證人古汶琪於原審審理時結證稱：「我有帶洪鎮良去買海 
    洛因過，有買到，但不記得日期。總共好像2次帶洪鎮良去
    找林弘修，但我忘記時間、金額。我印象中一定有1次，其
    他忘記，第二次帶洪鎮良去找林弘修買海洛因。第二次有買
    到。(問：洪鎮良說109年2月15日晚上7時左右跟你一起去河
    川上鐵皮屋，洪鎮良以3000元跟林弘修拿一包海洛因，你回
    答洪鎮良說的是事實，因為當時你也要找林弘修買毒品，但
    你車子壞掉，所以你找洪鎮良載你去，洪鎮良跟你都有買，
    你用2000元跟林弘修買0.2公克海洛因，是一手交錢一手交
    貨，是否實在？)實在。(問：洪鎮良說109年2月20日上午8 
    時許跟你一起去河川上鐵皮屋，洪鎮良以5000元跟林弘修買
    海洛因1包，你回答洪鎮良說的是事實，洪鎮良要找林弘修
    買毒品，但他不知道路你才陪他去，你這次沒有買，洪鎮良
    以5000元買到0.9公克海洛因，是一手交錢一手交貨，是否
    實在？)實在。這幾次是停在頭前溪橋下小路進去，過河過
    去，要涉水，再走一段路，到達林弘修鐵皮屋。腳踩在水裡
    過去。當時是冬天，但因已經染上毒癮了，毒癮犯了要買毒
    品就不會在意冬天涉水的問題。」等語(見原審卷第218、21
    9、223、224頁)；嗣於本院審理時結證稱：「我沒有依照林
    弘修請人傳話的內容去做，因為我7月6日通緝被抓後，警察
    把洪鎮良的筆錄以及我的發話地點都已經拿給我看了，我不
    得不照實話說，證據都攤在我眼前了。警詢、偵查、原審做
    筆錄時，是照實際情況回答，只是日期、時間會忘記，事實
    就是這樣。如果沒有記錯的話，洪鎮良打電話問我可不可以
    幫他拿到貨，剛好我車子壞掉，我叫他要帶我去。我剛才看
    筆錄跟洪鎮良是去2次，我記得我們一起去的次數很少，我
    記得有一次是他帶我去的。我想不起來他帶我去的那次，現
    場還有無其他人在場。好像有一次是有其他人在場，我有想
    有一次林德建有去，我確定。除了林德建，還有其他人在場
    ，但是幾個人在場我忘記了，是誰我也不知道，我也忘記了
    。」等語（見本院卷第183至196頁）。
　2.證人洪鎮良於原審審理時結證稱：「古汶琪有於起訴書附表
    編號3、4〈即109年2月15日〉帶我去找林弘修買海洛因。有買
    到。（問：這次之後古汶琪還有無帶你去找林弘修?)一共2
    次。第二次去一樣的地方見林弘修，要過一條河。我騎摩托
    車載古汶琪，因為我不知道路，到一個河堤邊停下來，涉水
    過去，再走一小段路。如果涉水鞋子會濕。第二次找林弘修
    買海洛因有買到。109年2月15日那天是騎車載古汶琪，他報
    路我載他，去他家載他，到竹北興隆路河邊自行車道進去小
    路，騎了一個U字型方向，有個小斜坡就把車停下，往頭前
    溪涉水過去另一端的河川地，一直往裡走，走到鐵皮屋，林
    弘修在鐵皮屋裡，古汶琪跟林弘修說你要買毒品，林弘修離
    開鐵皮屋5分鐘後拿到一小包0.4公克海洛因回來，我把3000
    元交給他，他把海洛因給我，我與古汶琪原路騎車離開。10
    9年2月20日上午8、9時你騎車載古汶琪，一樣路線到鐵皮屋
    ，林弘修在鐵皮屋裡，古汶琪跟林弘修說我要買毒品，林弘
    修離開鐵皮屋五分鐘後回來拿一包海洛因當場秤重跟我說現
    在比較貴，跟我說5000元，約0.4公克，是一手交錢一手交
    貨，完成交易後我跟古汶琪沿著原路騎機車離開。」等語(
    見原審卷第225至230頁)。
　3.比對證人古汶琪、洪鎮良之證言，其等對於一同找被告購買
    海洛因之次數、時間、地點等重要情節，以及如何涉水抵達
    被告沙洲上鐵皮屋之細節過程，所述前後相符，互核一致，
    其等雖對向被告購買海洛因時有無當面秤重、毒品重量為何
    、何以係由證人洪鎮良騎車搭載證人古汶琪至交易地點等細
    節略有出入，惟此亦可能係其等於警詢、偵訊時概略答覆、
    語意不清所致，況證人洪鎮良與被告並不相識，亦無嫌隙，
    而證人古汶琪雖係於其販賣毒品案件中指認被告為其毒品上
    游，然證人古汶琪販賣毒品之時間為108年間(見他卷第7頁)
    ，而本案被告犯行係在109年1、2月間，證人古汶琪無從獲
    邀供出毒品來源得以減刑之寬免，其於本院審理時亦證稱：
    「我不是聽警察說供出毒品來源可以減刑才講毒品來源是林
    弘修，我被抓時，洪鎮良的筆錄已經攤在我面前了。(辯護
    人問：109年2月8日妳寄信給林弘修，向他借錢讓林德建開
    刀，遭他拒絕，妳對於林弘修沒有借錢給林德建去開刀的事
    情，有沒有什麼情緒？)我記得沒有收到回應，就是不了了
    之，有幫忙就感恩，沒有幫忙也是應該的，他跟我沒有親戚
    關係，為什麼一定要幫我。」等語(見本院卷第193頁）
　　。衡之證人古汶琪、洪鎮良與被告均無夙怨，諒無設詞誣攀
    被告之理，且其等於本院審理中，經告以偽證罪之處罰要件
    ，仍具結為上開內容之證述，其等自無干冒偽證罪責風險設
    詞構陷被告之可能，其等所證當均應堪採信，尚難遽以上開
    枝微細節不合即認其等證言不實而不足憑採。
　4.又本案警方於109年5月28日執行搜索拘提時，係由被告帶同
    警方乘船渡河至沙洲上鐵皮屋乙情，有刑案現場照片1張可
    證(見偵字第6317號卷第31頁)，而本案被告販毒時間為1、2
    月之冬季枯水期，河川水位較低，證人古汶琪、洪鎮良證述
    其等腳踩在水裡涉水而過，鞋子會濕乙情，誠屬可信。復以
    證人洪鎮良所使用之0000000000行動電話基地台位置，於11
    0年2月15日下午6時35分、6時56分、110年2月20日上午7時5
    6分、8時8分、8時16分、8時22分為新竹縣○○市○○路0段000
    號ABC樓，有通聯調閱查詢單、新竹市警察局第二分局偵查
    佐許育誠偵查報告書存卷可佐(見偵字第8823號卷第21、22
    頁；他字卷第35頁)，可見證人洪鎮良於110年2月15日下午6
    至7時許、110年2月20日上午8時許，確實前往新竹縣竹北市
    頭前溪橋一帶，與其所述交易地點相去不遠，況被告亦坦承
    附表編號2、3時間，證人古汶琪、洪鎮良有到沙洲上鐵皮屋
    ，向伊表示要購買海洛因乙情，足以佐證證人古汶琪、洪鎮
    良所述屬實。
　5.被告固辯稱：「109年2月15日看見古汶琪帶人來買毒品，伊
    就把她罵走了，在場黃君茂、徐國恩有看到。」云云。然證
    人黃君茂於警詢證稱：「下午約2、3時至4、5時間，林弘修
    請我跟徐國恩幫忙搭百香果架，在工作時突然有2男1女走進
    來，然後就聽到他們在爭吵，不知道他們為何爭吵，也不知
    道他們找林弘修的目的」等語(見偵字第6317卷第103頁背面
    )，於偵查時結證稱：「看到2男1女，沒有聽到他們在吵什
    麼。」等語(見偵字第6317號卷第109頁)；證人徐國恩於警
    詢中證稱：「我跟一個綽號阿茂的男子在搭百香果棚架，然
    後我就聽到林大哥跟3個人在爭吵，爭吵完林大哥就把他們
    趕走，差不多是今年2月份下午3、4時許發生的。」等語(見
    偵字第6317卷第113頁背面)，於偵查中結證稱：「有2男1女
    ，我走過去時，林弘修就很生氣地把他們走，沒聽到他們在
    吵什麼。」等語(見偵字第6317號卷第118頁背面)，於本院
    審理時結證稱：「我不記得去搭百香果棚架是哪一天，就是
    2月份。於警詢、偵查中所證述實在。在訊問筆錄中稱去過
    林弘修的頭前溪橋下沙洲一次，那是我第一次去那邊工作，
    那是工作第一天也是第一次。去工作搭棚架，沒有留下任何
    書面記錄、請款單等紀錄工作的日期。去工作的時候有人來
    找被告，當時距離被告十幾公尺，我聽到很大聲，我就走過
    去看才發現是吵架。但是內容我聽不清楚。」等語（見本院
    卷第197至200頁）。由證人黃君茂、徐國恩之證言可知，其
    等雖曾見聞被告與2男1女爭吵，然爭吵之時間係約下午2、3
    時至4、5時間，與證人古汶琪、洪鎮良與被告於晚間7時許
    碰面之時間不同，人數亦不相同，難認證人黃君茂、徐國恩
    所見聞者即為證人古汶琪、洪鎮良，綜認證人徐國恩當日在
    場，然證人徐國恩於本院證稱當日聽不清楚吵架內容等情，
    亦難為有利於被告之認定。
　6.證人林德建雖於本院審理時結證稱：「我認識洪鎮良，有去
    過林弘修在竹北頭前溪橋附近沙洲旁的鐵皮屋。跟洪鎮良去
    的那次，沒有進去，那次古汶琪沒有一起去。那次去是找吸
    毒的朋友，看能不能在那邊遇到。應該是109年1月到7月之
    間，我記得應該是3、4月間，我是1月交保出來，7月開刀，
    詳細時間不記得了。交保出來沒有經濟能力。我記憶中沒有
    透過人去找古汶琪不要指證林弘修。與洪鎮良去沙洲，去之
    前沒有聯絡林弘修，沒有他的電話聯絡。當天還碰到一個叫
    阿華的人，他告訴我林弘修不在。」等語（見本院卷第285
    至292頁），然依證人林德建所證，其與洪鎮良同至竹北頭
    前溪橋附近沙洲找被告時，未遇被告，證人古汶琪亦未同往
    ，其或洪鎮良均未與被告交易毒品，可見斯時並非附表編號
    1至4所示任一時間。證人古汶琪於原審及本院審理時均已明
    確結證其如何與被告購買海洛因情節，業如前述，況證人林
    德建亦證稱在本件買賣毒品時，古汶琪有工作，有經濟來源
    ，也曾向證人表示要向外去找毒品，均足以認定證人古汶琪
    向被告林弘修如附表所是之時間購買毒品為真，證人林德建
    上開於本院審理時之證述，亦無礙於認定被告有販賣毒品之
    犯行。
　㈢按政府查緝販賣毒品犯行無不嚴格執行，販賣毒品罪係重罪
    ，若無利可圖，衡情一般持有毒品者，當不致輕易將持有之
    毒品交付他人。且販賣毒品乃違法行為，非可公然為之，復
    有其獨特之販售路線及管道，亦無公定之價格，復可任意增
    減其分裝之數量，而每次買賣之價量，亦可能隨時依市場貨
    源之供需情形、交易雙方之關係深淺、資力、對行情之認知
    、可能風險之評估、查緝是否嚴緊，及購買者被查獲時供述
    購買對象之可能性風險評估等諸般事由，而異其標準，非可
    一概而論，是販賣之利得，誠非固定，縱使販賣之人從價差
    或量差中牟利方式互異，其意圖營利之非法販賣行為仍屬同
    一。又販賣利得，除經被告供明，或因帳冊記載致價量至臻
    明確外，確實難以究明。然一般民眾均普遍認知毒品價格非
    低、取得不易，且毒品交易向為政府查禁森嚴，一經查獲，
    並對販毒者施以重罰，衡諸常情，倘非有利可圖，絕無平白
    甘冒被查獲重罰風險之理。查被告與證人古汶琪、洪鎮良間
    並無特殊深厚情誼或親屬關係，如未從中賺取差價或貪圖小
    利，實無必要花費勞力、時間等成本，並甘冒觸犯刑罰之高
    度風險而無償幫助他人取得毒品，被告確有如附表編號1至4
    所示之販賣第一級毒品犯行，其被告主觀上確均有營利之意
    圖甚明。
　㈣綜上所述，被告以前詞置辯，空言否認販賣第一級毒品海洛
    因予證人古汶琪、洪鎮良，顯係事後卸責之詞，不足採信。
    本件事證明確，被告如附表編號1至4所示之販賣第一級毒品
    犯行(共4次)，均堪認定，皆應依法論科。　　
二、論罪之說明：　　
　㈠新舊法比較：
　　按行為後法律有變更者，適用行為時之法律，但行為後之法
    律有利於行為人者，適用最有利於行為人之法律，刑法第2
    條第1項定有明文。被告行為後，毒品危害防制條例第4條1
    項業經立法院修正，並由總統於109年1月15日修正公布，於
    同年7月15日生效。修正前毒品危害防制條例第4條1項係規
    定：「製造、運輸、販賣第一級毒品者，處死刑或無期徒刑
    ；處無期徒刑者，得併科新臺幣2000萬元以下罰金。」修正
    後係規定：「製造、運輸、販賣第一級毒品者，處死刑或無
    期徒刑；處無期徒刑者，得併科新臺幣3000萬元以下罰金。
    」經比較結果，新法並未較為有利於行為人，自應適用行為
    時即修正前之規定論處。
　㈡核被告所為，均係犯修正前毒品危害防制條例第4條第1項之
    販賣第一級毒品罪。被告因販賣而持有第一級毒品之低度行
    為，為其販賣第一級毒品之高度行為所吸收，不另論罪。
　㈢被告所犯上開4罪，犯意各別，行為互殊，均應予分論併罰。
　㈣刑之加重及減輕事由：
　1.累犯：
　　被告前因違反毒品危害防制條例案件，經臺灣新竹地方法院
    以①105年度訴字第686號判決判處有期徒刑3月、6月；②106
    年度訴字第372號判決判處有期徒刑7月、1年；③106年度訴
    字第386號判決判處有期徒刑4月、6月；④106年度訴字第370
    號判決判處有期徒刑8月；以上各罪經臺灣新竹地方法院107
    年度聲字第145號裁定合併定應執行有期徒刑2年10月確定，
    107年12月6日縮短刑期假釋出監付保護管束，於108年12月2
    9日保護管束期滿視為執行完畢，有本院被告前案紀錄表可
    參。被告於受有期徒刑執行完畢後，5年以內故意再犯本案
    有期徒刑以上之罪，均為累犯，參酌司法院釋字第775號解
    釋意旨，審酌被告前已因違反毒品危害防制條例案件執行完
    畢，卻未能謹慎守法，故意再犯本案，顯見其刑罰反應力薄
    弱，本院認本案加重最低本刑尚無罪刑不相當之情形，除法
    定本刑死刑、無期徒刑部分不得加重外，均依刑法第47條第
    1項規定加重其刑。
　2.刑法第59條規定之適用：
　　按販賣第一級毒品罪之法定刑為死刑或無期徒刑，處無期徒
    刑者，得併科新臺幣2000萬元以下罰金，然同為販賣第一級
    毒品之人，其原因動機不一，犯罪情節未必盡同，或有大盤
    毒梟者，亦有中、小盤之分，甚或僅止於吸毒者友儕間為求
    互通有無等情形者亦有之，其販賣行為所造成危害社會之程
    度自屬有異。本件被告林弘修販賣海洛因之對象為2人、數
    量尚微，衡情獲利應不高，為小額交易，係屬毒品交易之下
    游，惡性及對於社會秩序與國民健康之危害程度，顯然遠不
    如大量走私進口或長期、大量販賣毒品營生之「大盤」、「
    中盤」毒梟，則縱對被告宣告最低度刑無期徒刑，仍嫌過重
    ，且無從與真正長期、大量販毒之惡行區別，在客觀上應足
    以引起一般人之同情，確有情輕法重之失衡現象，而顯有堪
    可憫恕之情狀，爰均依刑法第59條規定酌減其刑，且皆先加
    後減之。　
三、維持原判決及駁回上訴之理由：
  ㈠原審以被告犯罪事證明確，據以論罪科刑，並審酌被告素行(
    見本院被告前案紀錄表)，本次又販賣第一級毒品海洛因給
    他人，助長施用毒品之惡習，戕害國民身心健康，間接危害
    社會治安，應予非難，暨考量被告否認犯行之犯後態度、各
    次販賣海洛因重量、價額，兼衡被告自承教育程度為高中畢
    業，已婚，自工廠退休，目前在新竹縣頭前溪橋附近沙洲上
    種植作物，經濟普通，跟太太、女兒、女婿、外孫及外孫女
    同住等一切情狀（見原審卷第238頁、本院卷第300頁），各
    量處有期徒刑15年2月、15年2月、15年2月、15年3月；另考
    量被告所犯4罪均為販賣第一級毒品罪，其犯罪手段、模式
    相當類似，對象僅2人、可歸責之重複程度較高等情，再衡
    以其犯行所涉期間長短、行為次數及對象等個別非難評價後
    ，定其應執行有期徒刑15年6月；復就沒收說明：1.扣案HTC
    手機1支（不含門號0000000000號SIM卡1枚）為被告所用，
    供其為本案附表編號1販賣第一級毒品聯繫所用之物（見原
    審卷第81頁），依毒品危害防制條例第19條第1項之規定宣
    告沒收；至搭配上開手機使用之門號0000000000號SIM卡1張
    ，雖未扣案，惟仍屬被告供本件犯行所用之物，應依毒品危
    害防制條例第19條第1項規定，不問屬於犯罪行為人與否，
    予以宣告沒收，且依刑法第38條第4項規定，於全部或一部
    不能沒收或不宜執行沒收時，追徵其價額；2.被告販賣第一
    級毒品實際所得，各如附表編號1至4所示之金額，雖未據扣
    案，均仍應依刑法第38條之1第1項、第3項之規定，予以宣
    告沒收，於全部或一部不能沒收或不宜執行沒收時，均追徵
    其價額；3.扣案海洛因5包、甲基安非他命3包，因被告涉犯
    施用毒品案件，經裁定送觀察、勒戒後，認無繼續施用傾向
    ，經新竹地檢署檢察官以109年度毒偵字第1039、1736號為
    不起訴處分確定，而上開海洛因5包、甲基安非他命3包，則
    經臺灣新竹地方法院以110年度單禁沒字第29號裁定宣告沒
    收銷燬之；另扣案0000000000號SIM卡1張、殘渣袋1個、吸
    食器1個、葡萄糖3包、電子磅秤1個、分裝袋2包、分裝匙2
    組，均無證據證明與本案販賣第一級毒品有關，且其中吸食
    器1個、葡萄糖3包、電子磅秤1個、分裝袋2包、分裝匙2組
    業經檢察官於被告所涉施用毒品案件中為廢棄處分等節，有
    上開裁定、不起訴處分書各1份、檢察官扣押（沒收）物品
    處分命令3紙附卷可參，爰不於本案再為無實益之沒收及沒
    收銷燬諭知。
　㈡經核原判決認事用法均無違誤，量刑亦屬妥適。被告上訴否
    認有如附表編號1至4所示之販賣第一級毒品犯行為由，指摘
    原判決不當。惟本件經原判決逐一剖析，並就卷內證據資料
    參互審酌，本件被告確有如附表編號1至4所示之販賣第一級
    毒品4次犯行，且已審酌關於刑法第57條各項事由，4罪均構
    成累犯，且與前案同為毒品案件，顯見其刑罰反應力薄弱，
    除法定本刑死刑、無期徒刑部分不得加重外，均依刑法第47
    條第1項規定加重其刑，又被告販賣海洛因數量不多，係小
    額交易，交易對象僅2人，有情輕法重、顯堪憫恕之情形，
    適用刑法第59條規定就其4次犯行均酌減其刑，且考量行為
    人所犯數罪犯罪類型相同等綜合評價而定執行刑，業已如前
    述，被告上訴猶執前詞否認販賣第一級毒品海洛因犯行，為
    無理由，應予駁回。
據上論斷，應依刑事訴訟法第368條，判決如主文。　
本案經檢察官許大偉提起公訴，檢察官許鈺茹到庭執行職務。　
中　　華　　民　　國　　111 　年　　6 　　月　　29　　日
                  刑事第十七庭  審判長法　官  鄭水銓
                                      法　官  姜麗君
                                      法　官  黃雅芬
以上正本證明與原本無異。
如不服本判決，應於收受送達後20日內向本院提出上訴書狀，其
未敘述上訴之理由者並得於提起上訴後20日內向本院補提理由書
（均須按他造當事人之人數附繕本）「切勿逕送上級法院」。
                                      書記官  鄭雅云
中　　華　　民　　國　　111 　年　　6 　　月　　29　　日
附錄：本案論罪科刑法條全文　　　　　　　　　　　　　　　
修正前毒品危害防制條例第4條：
製造、運輸、販賣第一級毒品者，處死刑或無期徒刑；處無期徒
刑者，得併科新臺幣2千萬元以下罰金。
附表
編號 時間(民國) 地點 對象 販賣毒品種類、數量、金額(新臺幣)  原判決主文(本院均維持原判，駁回上訴) 1 109年1月30日下午2時許 新竹縣頭前溪橋附近沙洲上 古汶琪 海洛因1小包（0.2公克）/2000元 林弘修販賣第一級毒品，累犯，處有期徒刑拾伍年貳月。扣案HTC手機壹支沒收；未扣案0000000000號SIM卡壹張及犯罪所得新臺幣貳仟元沒收，於全部或一部不能沒收或不宜執行沒收時，追徵其價額。   2 109年2月15日晚間7時許 新竹縣頭前溪橋附近沙洲上 古汶琪 海洛因1小包（0.2公克）/2000元 林弘修販賣第一級毒品，累犯，處有期徒刑拾伍年貳月。未扣案之犯罪所得新臺幣貳仟元沒收，於全部或一部不能沒收或不宜執行沒收時，追徵其價額。 3 109年2月15日晚間7時許 新竹縣頭前溪橋附近沙洲上 洪鎮良 海洛因1小包（0.4公克）/3000元 林弘修販賣第一級毒品，累犯，處有期徒刑拾伍年貳月。未扣案之犯罪所得新臺幣參仟元沒收，於全部或一部不能沒收或不宜執行沒收時，追徵其價額。 4 109年2月20日上午8時許 新竹縣頭前溪橋附近沙洲上 洪鎮良 海洛因1小包（0.4公克）/5000元 林弘修販賣第一級毒品，累犯，處有期徒刑拾伍年參月。未扣案之犯罪所得新臺幣伍仟元沒收，於全部或一部不能沒收或不宜執行沒收時，追徵其價額。